test/src/gt-norm-yamls/verb-DerVerb_gt-norm.yaml
  Verb - tsævvot: # deverbalVerbsBIEGGAT IV (bieggat, galssjot Impersonals)
    tsævvot+V+IV+Inf: [tsævvot, tsävvot]
    tsævvot+V+IV+Der/l+V+Gram/3syll+Inf: [tsævvolit, tsävvolit]
    tsævvot+V+IV+Der/ladda+V+Inf: tsevvuladdat
    tsævvot+V+IV+Der/lahtte+V+Inf: [tsævvolahttet, tsävvolahttet]
    tsævvot+V+IV+Der/lasste+V+Inf: [tsævvolasstet, tsävvolasstet]
    tsævvot+V+IV+Der/st+V+Gram/3syll+Inf: [tsævostit, tsävostit]
    tsævvot+V+IV+Der/stalla+V+Inf: tsevustallat
    tsævvot+V+IV+Der/stahtte+V+Inf: [tsævostahttet, tsävostahttet]
    tsævvot+V+IV+Der/stasste+V+Inf: [tsævostasstet, tsävostasstet]
    tsævvot+V+IV+Der/InchL+V+Inf: [tsævvogoahtet, tsävvogoahtet]
    tsævvot+V+IV+Der/PassL+V+IV+Inf: [tsävoduvvat, tsævoduvvat]

  Verb - dednjat: # deverbalVerbsBIEGGAT IV (bieggat, galssjot Impersonals)
    dednjat+V+IV+Inf: dednjat
    dednjat+V+IV+Der/l+V+Gram/3syll+Inf: dednjalit
    dednjat+V+IV+Der/ladda+V+Inf: dednjaladdat
    dednjat+V+IV+Der/lahtte+V+Inf: dednjalahttet
    dednjat+V+IV+Der/lasste+V+Inf: dednjalasstet
    dednjat+V+IV+Der/st+V+Gram/3syll+Inf: denjastit
    dednjat+V+IV+Der/stalla+V+Inf: denjastallat
    dednjat+V+IV+Der/stahtte+V+Inf: denjastahttet
    dednjat+V+IV+Der/stasste+V+Inf: denjastasstet
    dednjat+V+IV+Der/InchL+V+Inf: dednjagoahtet
    dednjat+V+IV+Der/PassL+V+IV+Inf: denjaduvvat

  Verb - jáhkket: # deverbalVerbsLÁHPPET IV/TV(viedjet, buollet, boahtet, máhttet, láhppet, jiehket)
    jáhkket+V+TV+Inf: jáhkket
    jáhkket+V+TV+Der/d+V+Gram/3syll+Inf: jáhkedit
    jáhkket+V+TV+Der/dalla+V+Inf: jáhkádallat
    jáhkket+V+TV+Der/dahtte+V+Inf: jáhkedahttet
    jáhkket+V+TV+Der/dasste+V+Inf: jáhkedasstet
    jáhkket+V+TV+Der/l+V+Gram/3syll+Inf: jáhkkelit
    jáhkket+V+TV+Der/ladda+V+Inf: jáhkkáladdat
    jáhkket+V+TV+Der/lahtte+V+Inf: jáhkkelahttet
    jáhkket+V+TV+Der/lasste+V+Inf: jáhkkelasstet
    jáhkket+V+TV+Der/st+V+Gram/3syll+Inf: jáhkestit
    jáhkket+V+TV+Der/stalla+V+Inf: jáhkástallat
    jáhkket+V+TV+Der/stahtte+V+Inf: jáhkestahttet
    jáhkket+V+TV+Der/stasste+V+Inf: jáhkestasstet
    jáhkket+V+TV+Der/tj+V+Gram/3syll+Inf: jáhkatjit
    jáhkket+V+TV+Der/InchL+V+Inf: jáhkkegoahtet
    jáhkket+V+TV+Der/PassL+V+IV+Inf: jáhkeduvvat
    jáhkket+V+TV+Der/PassS+V+IV+Inf: jáhkkut

  Verb - gierret: # deverbalVerbsLÁHPPET IV/TV (viedjet, buollet, boahtet, máhttet, láhppet, jiehket)
    gierret+V+TV+Inf: gierret
    gierret+V+TV+Der/d+V+Gram/3syll+Inf: gieredit
    gierret+V+TV+Der/dalla+V+Inf: [gærádallat, gärádallat]
    gierret+V+TV+Der/dahtte+V+Inf: gieredahttet
    gierret+V+TV+Der/dasste+V+Inf: gieredasstet
    gierret+V+TV+Der/l+V+Gram/3syll+Inf: gierrelit
    gierret+V+TV+Der/ladda+V+Inf: [gærráladdat, gärráladdat]
    gierret+V+TV+Der/lahtte+V+Inf: gierrelahttet
    gierret+V+TV+Der/lasste+V+Inf: gierrelasstet
    gierret+V+TV+Der/st+V+Gram/3syll+Inf: gierestit
    gierret+V+TV+Der/stalla+V+Inf: [gærástallat, gärástallat]
    gierret+V+TV+Der/stahtte+V+Inf: gierestahttet
    gierret+V+TV+Der/stasste+V+Inf: gierestasstet
    gierret+V+TV+Der/tj+V+Gram/3syll+Inf: geratjit
    gierret+V+TV+Der/InchL+V+Inf: gierregoahtet
    gierret+V+TV+Der/PassL+V+IV+Inf: giereduvvat
    gierret+V+TV+Der/PassS+V+IV+Inf: [gærrut, gärrut]

  Verb - buktet: # deverbalVerbsLÁHPPET IV/TV (viedjet, buollet, boahtet, máhttet, láhppet, jiehket)
    buktet+V+TV+Inf: buktet
    buktet+V+TV+Der/d+V+Gram/3syll+Inf: buvtedit
    buktet+V+TV+Der/dalla+V+Inf: buvtádallat
    buktet+V+TV+Der/dahtte+V+Inf: buvtedahttet
    buktet+V+TV+Der/dasste+V+Inf: buvtedasstet
    buktet+V+TV+Der/l+V+Gram/3syll+Inf: buktelit
    buktet+V+TV+Der/ladda+V+Inf: buktáladdat
    buktet+V+TV+Der/lahtte+V+Inf: buktelahttet
    buktet+V+TV+Der/lasste+V+Inf: buktelasstet
    buktet+V+TV+Der/st+V+Gram/3syll+Inf: buvtestit
    buktet+V+TV+Der/stalla+V+Inf: buvtástallat
    buktet+V+TV+Der/stahtte+V+Inf: buvtestahttet
    buktet+V+TV+Der/stasste+V+Inf: buvtestasstet
    buktet+V+TV+Der/tj+V+Gram/3syll+Inf: buvtatjit
    buktet+V+TV+Der/InchL+V+Inf: buktegoahtet
    buktet+V+TV+Der/PassL+V+IV+Inf: buvteduvvat
    buktet+V+TV+Der/PassS+V+IV+Inf: buktut

  Verb - boahtet: # deverbalVerbsLÁHPPET IV/TV (viedjet, buollet, boahtet, máhttet, láhppet, jiehket)
    boahtet+V+IV+Inf: boahtet
    boahtet+V+IV+Der/d+V+Gram/3syll+Inf: boadedit
    boahtet+V+IV+Der/dalla+V+Inf: boadádallat
    boahtet+V+IV+Der/dahtte+V+Inf: boadedahttet
    boahtet+V+IV+Der/dasste+V+Inf: boadedasstet
    boahtet+V+IV+Der/l+V+Gram/3syll+Inf: boahtelit
    boahtet+V+IV+Der/ladda+V+Inf: boahtáladdat
    boahtet+V+IV+Der/lahtte+V+Inf: boahtelahttet
    boahtet+V+IV+Der/lasste+V+Inf: boahtelasstet
    boahtet+V+IV+Der/st+V+Gram/3syll+Inf: boadestit
    boahtet+V+IV+Der/stalla+V+Inf: boadástallat
    boahtet+V+IV+Der/stahtte+V+Inf: boadestahttet
    boahtet+V+IV+Der/stasste+V+Inf: boadestasstet
    boahtet+V+IV+Der/tj+V+Gram/3syll+Inf: boadatjit
    boahtet+V+IV+Der/InchL+V+Inf: boahtegoahtet
    boahtet+V+IV+Der/Pass+V+Inf: [] 

  Verb - buollet: # deverbalVerbsLÁHPPET IV/TV (viedjet, buollet, boahtet, máhttet, láhppet, jiehket)
    buollet+V+IV+Inf: buollet
    buollet+V+IV+Der/d+V+Gram/3syll+Inf: buoledit
    buollet+V+IV+Der/dalla+V+Inf: buoládallat
    buollet+V+IV+Der/dahtte+V+Inf: buoledahttet
    buollet+V+IV+Der/dasste+V+Inf: buoledasstet
    buollet+V+IV+Der/l+V+Gram/3syll+Inf: buollelit
    buollet+V+IV+Der/ladda+V+Inf: buolláladdat
    buollet+V+IV+Der/lahtte+V+Inf: buollelahttet
    buollet+V+IV+Der/lasste+V+Inf: buollelasstet
    buollet+V+IV+Der/st+V+Gram/3syll+Inf: buolestit
    buollet+V+IV+Der/stalla+V+Inf: buolástallat
    buollet+V+IV+Der/stahtte+V+Inf: buolestahttet
    buollet+V+IV+Der/stasste+V+Inf: buolestasstet
    buollet+V+IV+Der/tj+V+Gram/3syll+Inf: buolatjit
    buollet+V+IV+Der/InchL+V+Inf: buollegoahtet
    buollet+V+IV+Der/PassL+V+IV+Inf: [buoleduvvat]

  Verb - mårddet: # deverbalVerbsLÁHPPET IV/TV (viedjet, mårddet, boahtet, máhttet, láhppet, jiehket)
    mårddet+V+TV+Inf: mårddet
    mårddet+V+TV+Der/d+V+Gram/3syll+Inf: mårdedit
    mårddet+V+TV+Der/dalla+V+Inf: mårdådallat
    mårddet+V+TV+Der/dahtte+V+Inf: mårdedahttet
    mårddet+V+TV+Der/dasste+V+Inf: mårdedasstet
    mårddet+V+TV+Der/l+V+Gram/3syll+Inf: mårddelit
    mårddet+V+TV+Der/ladda+V+Inf: mårddåladdat
    mårddet+V+TV+Der/lahtte+V+Inf: mårddelahttet
    mårddet+V+TV+Der/lasste+V+Inf: mårddelasstet
    mårddet+V+TV+Der/st+V+Gram/3syll+Inf: mårdestit
    mårddet+V+TV+Der/stalla+V+Inf: mårdåstallat
    mårddet+V+TV+Der/stahtte+V+Inf: mårdestahttet
    mårddet+V+TV+Der/stasste+V+Inf: mårdestasstet
    mårddet+V+TV+Der/tj+V+Gram/3syll+Inf: mårdatjit
    mårddet+V+TV+Der/InchL+V+Inf: mårddegoahtet
    mårddet+V+TV+Der/PassL+V+IV+Inf: mårdeduvvat
    mårddet+V+TV+Der/PassS+V+IV+Inf: mårddut

  Verb - biehket: # deverbalVerbsLÁHPPET IV/TV (jáhkket, boahtet, viedjet, máhttet, láhppet, jiehket)
    biehket+V+IV+Inf: biehket
    biehket+V+IV+Der/d+V+Gram/3syll+Inf: biegedit
    biehket+V+IV+Der/dalla+V+Inf: [bægádallat, bägádallat]
    biehket+V+IV+Der/dahtte+V+Inf: biegedahttet
    biehket+V+IV+Der/dasste+V+Inf: biegedasstet
    biehket+V+IV+Der/l+V+Gram/3syll+Inf: biehkelit
    biehket+V+IV+Der/ladda+V+Inf: [bæhkáladdat, bähkáladdat]
    biehket+V+IV+Der/lahtte+V+Inf: biehkelahttet
    biehket+V+IV+Der/lasste+V+Inf: biehkelasstet
    biehket+V+IV+Der/st+V+Gram/3syll+Inf: biegestit
    biehket+V+IV+Der/stalla+V+Inf: [bægástallat, bägástallat]
    biehket+V+IV+Der/stahtte+V+Inf: biegestahttet
    biehket+V+IV+Der/stasste+V+Inf: biegestasstet
    biehket+V+IV+Der/tj+V+Gram/3syll+Inf: begatjit
    biehket+V+IV+Der/InchL+V+Inf: biehkegoahtet
    biehket+V+IV+Der/PassL+V+IV+Inf: biegeduvvat

  Verb - duolmmot: # deverbalVerbsJUHKAT TV/IV (vilssjot, juhkat, jårggot) duolmastit??
    duolmmot+V+TV+Inf: duolmmot
    duolmmot+V+TV+Der/d+V+Gram/3syll+Inf: duolmodit
    duolmmot+V+TV+Der/dalla+V+Inf: duolmudallat
    duolmmot+V+TV+Der/dahtte+V+Inf: duolmodahttet
    duolmmot+V+TV+Der/dasste+V+Inf: duolmodasstet
    duolmmot+V+TV+Der/tj+V+Gram/3syll+Inf: []
    duolmmot+V+TV+Der/l+V+Gram/3syll+Inf: duolmmolit
    duolmmot+V+TV+Der/ladda+V+Inf: duolmmuladdat
    duolmmot+V+TV+Der/lahtte+V+Inf: duolmmolahttet
    duolmmot+V+TV+Der/lasste+V+Inf: duolmmolasstet
    duolmmot+V+TV+Der/InchL+V+Inf: duolmmogoahtet
    duolmmot+V+TV+Der/PassL+V+IV+Ind+Prs+Sg1: duolmoduváv

  Verb - bassalit: # DeverbalVerbsVUORDDELIT TV/IV (vuorddelit, suognalit) OK
    bassalit+V+TV+Gram/3syll+Inf: bassalit
    bassalit+V+TV+Der/adda+V+Inf: bassaladdat
    bassalit+V+TV+Der/ahtja+V+Inf: bassalahtjat
    bassalit+V+TV+Der/ahttjá+V+Inf: bassalahttját
    bassalit+V+TV+Der/Caus+V+Inf: bassalahttet
    bassalit+V+TV+Der/asste+V+Inf: bassalasstet
    bassalit+V+TV+Der/Pass+Der/duhtte+V+Inf: []
    bassalit+V+TV+Der/PassL+V+IV+Inf: bassaluvvat

  Verb - bållurit: # DeverbalVerbsLASSÁNIT IV (lassánit, báhtarit)
    bållurit+V+IV+Gram/3syll+Inf: bållurit
    bållurit+V+IV+Der/adda+V+Inf: bålluraddat
    bållurit+V+IV+Der/ahtja+V+Inf: bållurahtjat
    bållurit+V+IV+Der/ahttjá+V+Inf: bållurahttját
    bållurit+V+IV+Der/PassL+V+IV+Ind+Prs+Sg3: bålluruvvá
    bållurit+V+IV+Der/InchL+V+Inf: bållurisjgoahtet

  Verb - viehkedit: # DeverbalVerbsJÅLLÅRIT TV/IV (unnedit, jållårit) OK
    viehkedit+V+TV+Gram/3syll+Inf: viehkedit
    viehkedit+V+TV+Der/ahtja+V+Inf: viehkedahtjat
    viehkedit+V+TV+Der/ahttjá+V+Inf: viehkedahttját
    viehkedit+V+TV+Der/Caus+V+Inf: viehkedahttet
    viehkedit+V+TV+Der/alla+V+Inf: [væhkádallat, vähkádallat]
    viehkedit+V+TV+Der/asste+V+Inf: viehkedasstet
    viehkedit+V+TV+Der/InchL+V+Inf: viehkedisjgoahtet
    viehkedit+V+TV+Der/PassL+V+IV+Ind+Prs+Sg1: viehkeduváv

  Verb - biváldit: # DeverbalVerbsBIEKKASTIT IV (biekkastit impersonals)
    biváldit+V+IV+Gram/3syll+Inf: biváldit
    biváldit+V+IV+Der/ahtja+V+Inf: biváldahtjat
    biváldit+V+IV+Der/ahttjá+V+Inf: biváldahttját
    biváldit+V+IV+Der/Caus+V+Inf: biváldahttet
    biváldit+V+IV+Der/alla+V+Inf: biváldallat
    biváldit+V+IV+Der/asste+V+Inf: biváldasstet
    biváldit+V+IV+Der/InchL+V+Inf: biváldisjgoahtet
    biváldit+V+IV+Der/PassL+V+IV+Ind+Prs+Sg3: biválduvvá

  Verb - riŋŋgut: # DeverbalVerbsOADDÁT IV/TV (oaddát, tjuollát, stráffut, dullut, tsieggit, vallit, biehttut)
    riŋŋgut+V+IV+Inf: riŋŋgut
    riŋŋgut+V+IV+Der/d+V+Gram/3syll+Inf: riŋŋgudit
    riŋŋgut+V+IV+Der/dahtte+V+Inf: riŋŋgudahttet
    riŋŋgut+V+IV+Der/dalla+V+Inf: riŋŋgudallat
    riŋŋgut+V+IV+Der/dasste+V+Inf: riŋŋgudasstet
    riŋŋgut+V+IV+Der/st+V+Gram/3syll+Inf: riŋŋgustit
    riŋŋgut+V+TV+Der/tj+V+Gram/3syll+Inf: []
    riŋŋgut+V+IV+Der/stahtte+V+Inf: riŋŋgustahttet
    riŋŋgut+V+IV+Der/stalla+V+Inf: riŋŋgustallat
    riŋŋgut+V+IV+Der/stasste+V+Inf: riŋŋgustasstet
    riŋŋgut+V+IV+Der/PassL+V+IV+Inf: riŋŋguduvvat
    riŋŋgut+V+IV+Der/InchL+V+Inf: riŋŋgugoahtet

  Verb - slabttsit: # DeverbalVerbsSJIERRIT IV (Sjierrit impersonals)
    slabttsit+V+IV+Inf: slabttsit
    slabttsit+V+IV+Der/st+V+Gram/3syll+Inf: slabttsistit
    slabttsit+V+IV+Der/stahtte+V+Inf: slabttsistahttet
    slabttsit+V+IV+Der/stalla+V+Inf: slabttsistallat
    slabttsit+V+IV+Der/stasste+V+Inf: slabttsistasstet
    slabttsit+V+IV+Der/Pass+V+Ind+V+Inf: []
    slabttsit+V+IV+Der/InchL+V+Inf: slabttsigoahtet

  Verb - problem with VV derivations 7.3.2018:
    viehkedit+V+TV+Der/Caus+V+Inf: viehkedahttet
    viehkedit+V+TV+Der/alla+V+Inf: [væhkádallat, vähkádallat]
